# 长期股权投资核算方法的转换

提问人：前进的注会 时间：2019-09-12 21:32:28
刚才看到一道题，有个疑问，问一下：长期股权投资公允价值计量转为权益法核算相关知识点，我前期拥有一家公司的股权，不具有控制、共同控制和重大影响，应当分类为以公允价值计量且其变动计入其他综合收益的金融资产，那么我持有这部分股权期间，被投资单位生产经验活动实现的净利润，我不用做处理吗？就是因为我的份额小、达不到 “长期股权投资” 的标准吗？

回答人：chenyiwei
既然分类为以公允价值计量且其变动计入其他综合收益的金融资产，那么在持有这部分股权期间应按公允价值就计量，其变动计入其他综合收益；仅就实际获取的现金股利收入确认投资收益。